最高法院刑事判決　　　　　　　　　　　　　　　　八十七年度台非字第三二一號
　　上 訴 人　最高法院檢察署檢察總長
　　被　　告　甲○○　男
右上訴人因被告過失傷害案件，對於台灣南投地方法院中華民國八十七年三月十二日
第一審確定判決（八十六年度交自更(一)字第一號），認為違法，提起非常上訴，本院
判決如左：
    主  文
上訴駁回。
    理  由
非常上訴理由稱：「按非常上訴，乃對於審判違背法令之確定判決所設之救濟方法。
依法應於審判期日調查之證據，未予調查，致適用法令違誤，而顯然於判決有影響者
，該項確定判決，即屬判決違背法令，應有刑事訴訟法第四百四十七條第一項第一款
規定之適用（參見司法院大法官會議釋字第一八一號解釋）。復按受有期徒刑之執行
完畢後五年以內再犯有期徒刑以上之罪者為累犯，加重本刑至二分之一，刑法第四十
七條定有明文，本案被告甲○○曾於八十四年五月九日因違反麻醉藥品管理條例罪，
經台灣台中地方法院判處有期徒刑三月，於八十四年七月十二日以易科罰金執行完畢
（參見台灣南投地方法院檢察署刑案資料查註紀錄表第三頁所載）。且查本案原卷內
所附台灣南投地方法院刑案被告全國前案紀錄表記載，備註：『另犯吸安等』字（請
見同院八十七年度交自更(一)字第一號卷宗第八頁），而被告於八十六年一月二十三日
審判中亦自承因麻藥案，被判三月，於八十四年執行完畢（請見同院八十六年度交自
字第二號卷宗第十五頁背面），則被告於八十五年五月二十日再犯本罪，兩罪時間相
距未逾五年，符合前開累犯加重其刑之規定，乃原法院對於依法應於審判期日調查之
證據，未予調查，以致未予認定累犯之事實而未適用累犯之加重規定加重其刑，自於
判決顯有影響，依前開大法官會議解釋，原判決即屬違背法令。另參諸刑事訴訟法第
三百七十八條判決不適用法則者，為違背法令之規定，原判決亦屬違背法令。案經確
定，爰依刑事訴訟法第四百四十一條、第四百四十三條提起非常上訴，以資糾正。」
本院按非常上訴審應以原判決所確認之事實為基礎，如原判決確認之事實並未認定被
告有累犯情事，則其未適用刑法第四十七條之規定以累犯論處，自屬當然。尚難以事
後發見被告為累犯之調查結果，據以指摘原判決違背法令。又按裁判確定後，發覺為
累犯者，除有刑法第四十八條但書所規定，其發覺已在刑之執行完畢或赦免後之情形
外，應由該案犯罪事實最後判決法院之檢察官，依同條前段及刑事訴訟法第四百七十
七條第一項規定，聲請法院以裁定更定其刑，非屬應依非常救濟程序提起非常上訴之
範疇。本件原判決論處被告從事業務之人，因業務上之過失傷害人致重傷罪刑，其確
認之犯罪事實並未認定被告有累犯之情事，非常上訴意旨以事後發覺被告為累犯，據
以指摘原判決未依累犯之規定，加重被告之刑為違背法令，揆諸首開說明，尚難認為
有理由，應予駁回。
據上論結，應依刑事訴訟法第四百四十六條，判決如主文。
中      華      民      國    八十七    年      十      月      八      日
                              最高法院刑事第六庭
                                  審判長法官  黃  劍  青
                                        法官  劉  敬  一
                                        法官  林  增  福
                                        法官  邵  燕  玲
                                        法官  張  清  埤
      右正本證明與原本無異
                                              書  記  官
中      華      民      國    八十七    年      十      月     十四     日
                                                                        Ｔ
